臺灣臺北地方法院民事簡易判決
110年度北簡字第17413號
原      告  林政憲  
被      告  羅尹程  
上列當事人間損害賠償事件，原告就本院109年度審易字第2026
號毀損案件提起附帶民事訴訟（110年度審附民字第951號），經
刑事庭移送前來，本院於民國110年12月13日言詞辯論終結，判
決如下：
    主      文
被告應給付原告新臺幣柒萬壹仟零玖元，及自民國一百零九年九
月十八日起至清償日止，按年息百分之五計算之利息。
原告其餘之訴駁回。
本判決原告勝訴部分得假執行。但被告如以新臺幣柒萬壹仟零玖
元為原告預供擔保，得免為假執行。
原告其餘假執行之聲請駁回。 
    事實及理由
一、按訴狀送達後，原告不得將原訴變更或追加他訴，但請求之
    基礎事實同一者、擴張或減縮應受判決事項之聲明者，不在
    此限，民事訴訟法第255條第1項第2款、第3款定有明文。原
    告起訴時原聲明：「被告應給付原告新臺幣（下同）150,00
    0元，及自起訴狀繕本送達翌日起至清償日止，按年息5%計
    算之利息。」，嗣變更為：「被告應給付原告80,000元，及
    自起訴狀繕本送達翌日起至清償日止，按年息5%計算之利息
    。」（見本院卷第69頁），核與上開規定相符，應予准許。
二、原告主張：被告因認其女友與原告間有感情、工作上糾紛，
    民國109年5月9日14時許，前往臺北市○○區○○路00號新光三
    越百貨A11館地下停車場B5、B4樓層尋覓，見到原告所有停
    放B4樓層之車號000-0000自用小客車（下稱系爭車輛），基
    於毀損犯意，持鑰匙刮傷汽車左後側輪拱上緣及車尾部位之
    烤漆，致令該車烤漆刮損而不堪使用，送廠預估修復費用共
    計98,148元（零件42,500元、鈑金34,580元、塗裝21,068元
    ），為此依侵權行為法律關係提起本訴，僅請求被告賠償80
    ,000元等語。並聲明：㈠如變更後之聲明所示。㈡願供擔保請
    准宣告假執行。
三、被告則以：原告請求修復金額過高，鈑金、烤漆應該不到8
    萬元，伊詢問原廠僅需2萬元左右，另主張零件要扣除折舊
    等語，資為抗辯。並聲明：原告之訴駁回。
四、本院之判斷：
　㈠按因故意或過失，不法侵害他人之權利者，負損害賠償責任
    ，民法第184條第1項前段定有明文。原告主張被告於前揭時
    地，持鑰匙刮傷系爭車輛左後側輪拱上緣及車尾部位之烤漆
    ，致令該車烤漆刮損而不堪使用一情，業據其提出國都汽車
    股份有限公司估價單、強制汽車責任保險證、行照等件為證
    ，且被告所涉毀損犯行，業經臺灣臺北地方檢察署檢察官以
    109年度偵字第19783號起訴書提起公訴，並經本院刑事庭以
    109年度審易字第2026號判處：「甲○○犯毀損罪，處拘役59
    日，如易科罰金，以新臺幣1,000元折算1日。」，有上開起
    訴書、刑事判決在卷可稽，且為被告所不爭執，堪認原告之
    主張為真實，則原告主張被告應負侵權行為損害賠償責任，
    應屬有據。
　㈡再按不法毀損他人之物者，被害人得請求賠償其物因毀損所
    減少之價額，民法第196條亦有明文；又按物被毀損時，被
    害人除得依民法第196條請求賠償外，並不排除民法第213條
    至第215條之適用。依民法第196條請求賠償物被毀損所減少
    之價額，得以修復費用為估定之標準，但以必要者為限（例
    如︰修理材料以新品換舊品，應予折舊，最高法院77年度第9
    次民事庭會議決議參照）。查原告主張系爭車輛修理費用為
    98,148元（零件42,500元、鈑金34,580元、塗裝21,068元）
    ，此有估價單在卷可稽（見本院卷第23、25頁），應堪採信
    。被告空言辯稱鈑金、烤漆僅需2萬元左右云云，未舉證以
    實其說，原告提出國都汽車股份有限公司LS濱江廠估價單，
    修復項目核與毀損位置係車輛左後側、車尾相符，被告此部
    分抗辯，並非可採。又零件修復既以新零件更換被損害之舊
    零件，在計算損害賠償額時，應將零件折舊部分予以扣除，
    依行政院所頒固定資產耐用年數表及固定資產折舊率規定，
    非運輸業用自用小客車耐用年數為5年，依定率遞減法每年
    折舊369/1000，另依營利事業所得稅查核準則第95條第6項
    規定「固定資產提列折舊採用定率遞減法者，以1年為計算
    單位，其使用期間未滿1年者，按實際使用之月數相當於全
    年之比例計算之，不滿1月者，以1月計」。查系爭車輛於10
    7年2月（推定15日）出廠，有公路監理電子閘門車號查詢汽
    車車籍資料、行照可憑，迄至發生事故受損時即109年5月9
    日，已使用2年2月又23日，折舊年數為2年3個月，則更換零
    件扣除折舊後之修復費用估定為15,361元（詳如附表之計算
    式）。另加計鈑金34,580元、塗裝21,068元，系爭車輛修復
    必要費用共計71,009元（＝15,361元+34,580元+21,068元）
    ，逾此範圍之請求，則屬無據。
　㈢因本件係屬侵權行為損害賠償之債，給付並無確定期限，又
    係以支付金錢為標的，則原告依民法第229條第2項規定，請
    求被告給付自起訴狀繕本送達翌日即109年9月18日（見審附
    民卷第315頁）起至清償日止，按年息5%計算之利息，於法
    有據。　
五、綜上，原告依侵權行為法律關係請求被告給付71,009元，及
    自109年9月18日起至清償日止，按年息5%計算之利息，為有
    理由，應予准許；逾此範圍之請求，為無理由，應予駁回。
六、本件原告勝訴部分係適用簡易程序所為被告敗訴之判決，依
    民事訴訟法第389條第1項第3款規定，應依職權宣告假執行
    ；為衡平之故，併依同法第392條第2項，依職權宣告被告如
    預供擔保得免為假執行。至原告就敗訴部分所為假執行之聲
    請，因訴之駁回而失所附麗，併予駁回。
七、另本件係由刑事合議庭裁定移送民事庭之刑事附帶民事訴訟
    事件，依刑事訴訟法第504條第2項規定，免納裁判費，且訴
    訟中亦未生其他訴訟費用，暫無庸為訴訟費用負擔之諭知。
中　　華　　民　　國　　111 　年　　1 　　月　　14　　日
                  臺北簡易庭  法  官　張瓊華
以上正本係照原本作成。
如不服本判決，應於判決送達後20日內向本庭（臺北市○○區○○○
路0段000巷0號）提出上訴狀。如委任律師提起上訴者，應一併
繳納上訴審裁判費。
中　　華　　民　　國　　111 　年　　1 　　月　　14　　日
                              書記官  賴敏慧
附表：
折舊時間 金額 第1年折舊值 42,500×0.369=15,683 第1年折舊後價值 42,500-15,683=26,817 第2年折舊值 26,817×0.369=9,895 第2年折舊後價值 26,817-9,895=16,922 第3年折舊值  16,922×0.369×(3/12)=1,561 第3年折舊後價值 16,922-1,561=15,361